臺灣高等法院民事裁定
111年度勞聲字第1號
聲  請  人
即被上訴人  香港商世邦魏理仕公寓大廈管理維護有限公司台灣
            分公司〔CBRE PROPERTY  SERVICES LIMITED TAIWA
            N BRANCH (HONG KONG)〕


法定代理人  鄭祉恒  
訴訟代理人  余天琦律師
            陳毓芬律師
上列聲請人與相對人吳宜峰間本院110年度勞上字第29號確認僱
傭關係等事件，聲請交付法庭錄音光碟，本院裁定如下：      
    主  文
許可交付聲請人本院一一○年度勞上字第二九號確認僱傭關係等
事件於中華民國一一○年四月十六日準備程序期日之法庭錄音光
碟。
聲請人就第一項所示數位錄音光碟內容，不得散布、公開播送，
或為非正當目的使用。
聲請費用由聲請人負擔。
    理  由
一、按當事人及依法得聲請閱覽卷宗之人，因主張或維護其法律
    上利益，得於開庭翌日起至裁判確定後6個月內，繳納費用
    聲請法院許可交付法庭錄音內容，法院組織法第90條之1第1
    項前段定有明文。次按當事人及依法得聲請閱覽卷宗之人，
    因主張或維護其法律上利益，聲請交付法庭錄音或錄影內容
    時，應敘明理由，由法院為許可與否之裁定。法院受理前項
    聲請，如認符合聲請人要件，並在聲請期間內提出，且就所
    主張或維護法律上之利益已敘明者，除法令另有排除規定外
    ，應予許可。第1項聲請經法院裁定許可者，每張光碟應繳
    納費用新臺幣50元。持有法庭錄音內容之人，就取得之錄音
    內容，不得散布、公開播送，或為非正當目的使用，亦為法
    庭錄音錄影及其利用保存辦法第8條、法院組織法第90條之4
    第1項所明定。
二、聲請意旨略以：伊為本院110年度勞上字第29號確認僱傭關
    係等事件之被上訴人，為核對上開事件民國110年4月16日準
    備程序期日筆錄內容，以補充訴訟上主張及理由、維護法律
    上利益，依法院組織法第90條之1、法庭錄音錄影及其利用
    保存辦法第8條規定，聲請交付上開期日法庭錄音光碟等語
    。
三、查聲請人為本院110年度勞上字第29號確認僱傭關係存在等
    事件之當事人，為依法得聲請閱覽卷宗之人，復已敘明聲請
    交付上開事件本院110年4月16日準備程序期日法庭錄音光碟
    以維護其法律上利益之理由，依上開規定，其所為聲請，核
    無不合，應予准許。惟聲請人依法就取得之法庭數位錄音光
    碟內容，不得散布、公開播送，或為非正當目的使用，併特
    予裁示以促其注意遵守。
四、爰裁定如主文。
中　　華　　民　　國　　111 　年　　1 　　月　　4 　　日
                  勞動法庭
                      審判長法  官  陳慧萍
                            法  官  陳杰正
                            法  官  沈佳宜
正本係照原本作成。
不得抗告。
中　　華　　民　　國　　111 　年　　1 　　月　　4 　　日

                            書記官  陳禹任